臺灣苗栗地方法院刑事判決　　　　　　　96年度訴字第399號
公　訴　人　臺灣苗栗地方法院檢察署檢察官
被　　　告　乙○○
指定辯護人　本院公設辯護人　戊○○
上列被告因家庭暴力罪之強盜等案件，經檢察官提起公訴（96年
度偵字第2501號，第2625號）及追加起訴（96年度偵字第3036號
），本院判決如下：
    主  文
乙○○竊盜，累犯，處有期徒刑陸月，減為有期徒刑參月。又意
圖為自己不法之所有，以恐嚇使人將本人之物交付，累犯，處有
期徒刑拾月，減為有期徒刑伍月。又意圖為自己不法之所有，以
強暴至使不能抗拒，而取他人之物，累犯，處有期徒刑伍年陸月
。又竊盜，累犯，處有期徒刑伍月。應執行有期徒刑陸年肆月。
    事  實
一乙○○係甲○○之子，二人間具有家庭暴力防治法第3條第3款
  所規定之家庭成員關係。乙○○前曾因竊盜、搶奪案件經本院
  以92年度訴字第89號，分別判處有期徒刑1 年、7 月，應執行
  有期徒刑1 年5 月確定；又因詐欺案件，經本院以92年度易字
  第378 號，判處有期徒刑3 月確定，上述竊盜、搶奪及詐欺案
  件，經合併定應執行有期徒刑1 年7 月確定，送監執行後於民
  國93年8 月10日縮刑期假釋出獄，假釋期間付保護管束，於93
  年12月1日 保護管束期滿未經撤銷假釋，視為執行完畢（構成
  累犯）；又因竊盜案件，經本院以94年度易字340 號判處有期
  徒刑1 年確定，甫於95年9 月19日執行完畢（構成累犯），詎
  其猶不知悔改，因缺錢花用，基於意圖為自己不法所有之犯意
  ，而為下列竊盜、強盜、恐嚇取財犯行：
  (一)乙○○意圖為自己不法之所有，於96年3月3日晚間11時30分
    許，在苗栗縣造橋鄉○○村○○路76號住處客廳，以其所有
    之鑰匙（已丟棄）1支，竊取丙○○（甲○○之子）所有，
    由甲○○管理使用之車牌PD5-007號機車，得手後供己代步
    使用。
  (二)復基於意圖為自己不法所有之犯意，於96年3月7日駕駛前開
    機車，前往苗栗縣竹南鎮公館里5鄰82號之甲○○工作之信
    友玻璃公司，對甲○○恐嚇稱：如果不給伊錢，就要將上開
    機車零件拆解變賣等語，致甲○○心生畏懼，因而交付新臺
    幣（下同）2000元予乙○○，乙○○得款後即將該機車棄置
    於信友玻璃公司。
  (三)又於96年5月15日上午，甲○○駕駛上開機車欲前往信友玻
    璃公司上班之際，乙○○知悉前開機車置物箱內置有現金1
    萬5千元、甲○○所有之郵局存簿1本、第一銀行金融卡1張
    、健保卡1張、身分證1張、印章1個及丁○○（乙○○之父
    ）所有郵局存簿1本、新竹國際商業銀行存簿1本等物，竟意
    圖為自己不法之所有，假意要求甲○○順路駕車載伊前往頭
    份鎮○○路承化公司，甲○○不疑有他遂與應允，於同日上
    午7時30分許，駕車搭載乙○○行經苗栗縣頭份鎮○○路138
    3號附近，後座之乙○○故意踩機車腳踏架磨地使之發出聲
    響，甲○○誤認機車故障而下車察看，發覺並無異狀後欲駕
    車離去之際，乙○○竟徒手推倒甲○○而施以強暴，致甲○○當場倒地而不能抗拒，並使甲○○受有右肘擦挫傷、右膝
    擦挫傷等傷害，乙○○隨即強取前揭機車離去，並將該機車
    置物箱內之現金1萬5千元花用一空。
  (四)乙○○另於96年5月13日某時許，意圖為自己不法之所有，
    在苗栗縣造橋鄉○○村○○路76號住處門口，徒手竊取丁○○所有之古董磨石1具，得手後，於同日下午15時許，持往
    苗栗縣竹南鎮○○道與博愛街口附近之不知情舊貨商劉金城
    變賣，得款現金1,500元花用殆盡。
  嗣甲○○及丁○○前往警局報案，為警於96年5月22日下午5時
  30分許，在苗栗縣竹南鎮新南里15鄰崁頂47號前查獲，始查悉
  上情。
二案經甲○○及丁○○訴由苗栗縣警察局頭份分局、竹南分局後
  ，分別報請臺灣苗栗地方法院檢察署檢察官偵查起訴及追加起
  訴。
    理  由
一按於第一審辯論終結前，得就與本案相牽連之犯罪或本罪之誣
  告罪，追加起訴。又一人犯數罪者，為相牽連之案件。刑事訴
  訟法第265條第1項、第7條第1款分別定有明文。查本案被告經
  檢察官以一人犯數罪之相牽連案件之事由，分別提起公訴暨追
  加起訴，經本院分案以96年度訴字第399號、96年度訴字第604
  號審理，而本院於不妨礙被告權益之情形將上述2案件，為合
  併審判、合併辯論及合併判決，合先敘明。；
二證據能力部分：
  (一)被告以外之人於審判外之言詞或書面陳述，除法律有規定者
    外，不得作為證據。次按被告以外之人於偵查中向檢察官所
    為之陳述，除顯有不可信之情況者外，得為證據，刑事訴訟
    法第159條第1項及第159條之1第2項分別定有明文。本件被
    害人甲○○於檢察官偵查中之證詞，業經具結，有結文在卷
    為憑，且檢察官偵查中向被告以外之人所取得之陳述，原則
    上均能遵守法律規定，不致違法取供，其可信性極高，並無
    顯有不可信之情況，依上開規定，被害人甲○○於檢察官偵
    查中之證詞，亦均得為證據。
  (二)復按被告以外之人於審判外之陳述，雖不符前4條之規定，
    而經當事人於審判程序同意作為證據，法院審酌該言詞陳述
    或書面陳述作成時之情況，認為適當者，亦得為證據。當事
    人、代理人或辯護人於法院調查證據時，知有第159條第1項
    不得為證據之情形，而未於言詞辯論終結前聲明異議者，視
    為有前項之同意，刑事訴訟法第159條之5第1項、第2項定有
    明文。查證人甲○○、丙○○、丁○○、劉金城於警詢時之
    陳述，雖屬傳聞證據，然被告及公設辯護人迄至本院辯論終
    結前均未有何異議，且本院審酌證人甲○○、丙○○、丁○○、劉金城於警詢時並遭受何不當訊問之情，參酌上述法律
    之規定，具有證據能力，本院自得將之採為本件認定犯罪事
    實之證據，附此敘明。
三上開犯罪事實，業據被告於本院準備程序、審理中坦承不諱（
  見審卷96年7月5日準備程序筆錄、96年7月18日審判筆錄），
  並據證人甲○○於偵查中結證屬實（見96年度偵字第2625號卷
  第57至58頁），亦經證人甲○○、丙○○、丁○○、劉金城等
  4人於警詢指訴綦詳（見96年度偵字第2051號卷第9至11頁、第
  12至15頁，96年度偵字第2625號卷第10至13頁、第14至16頁，
  96年度偵字第3036號卷第8至10頁、第11至13頁）。此外，前
  述甲○○所有之印章1個、郵局存簿1本、第一銀行金融卡1 張
  、健保卡1 張、身分證1 張，及丁○○所有郵局存簿1 本、新
  竹國際商業銀行存簿1 本、古董磨石，及丙○○所有之PD5-00
  7 號重型機車等物為警尋獲扣案後，已據告訴人甲○○、丁○○及被害人丙○○領回無誤，此有贓物認領保管單3 份及照片
  10張足憑（見96年度偵字第2051號卷第16頁，96年度偵字第26
  25號卷第33頁、第41至第42頁，96年度偵字第3036號卷第14頁
  、第17至18頁），復有丙○○身分證、行車執照影本1 份、車
  輛車牌失竊作業、查獲車輛認可資料1 份（參96年度偵字第
  2051號卷第18頁、第20頁）、財團法人為恭紀念醫院信診字第
  96008259號診斷證明書1 份（96年度偵字第2625號卷第62頁）
  在卷可稽。是被告之自白，與犯罪事實相符，可以採信。綜上
  ，本案事證明確，被告竊盜、強盜、恐嚇取財等犯行，洵堪認
  定。
四核被告乙○○所為，係犯刑法第320 條第1 項之竊盜罪「犯罪
  事實欄一(一)部分」、同法第346條恐嚇取財罪「犯罪事實欄一
  (二)部分」、同法第328 條第1 項之普通強盜罪「犯罪事實欄一
  (三)部分。其於上述時、地對告訴人甲○○強盜財物致告訴人甲○○受有右肘擦挫傷等傷害，係其強盜犯行之強暴行為所生之
  結果，不另論傷害罪，附此敘明。」及同法第320 條第1 項之
  竊盜罪「犯罪事實欄一(四)部分」。又被告所犯之恐嚇取財罪「
  犯罪事實欄一(二)部分」、普通強盜罪「犯罪事實欄一(三)部分」
  ，雖屬家庭暴力防治法第2 條第2 項所規定之家庭暴力罪，惟
  因家庭暴力防治法並無罰則規定，故其上述犯行，仍應分別依
  刑法恐嚇取財、普通強盜罪處斷，附此敘明。又被告所犯上開
  4 罪間，犯意各別，行為互殊，應予分論併罰。查被告有如事
  實欄所示前科紀錄，其經判處有期徒刑確定後執行完畢，此有
  臺灣高等法院被告前案紀錄表在卷可憑，是其於前案有期徒刑
  之執行完畢後5 年內，故意再犯本案有期徒刑以上之4 罪，均
  為累犯，所犯4 罪均應依刑法第47條第1 項規定加重其刑。爰
  審酌被告枉顧告訴人即其母甲○○對其養育之恩，不思以己力
  獲取所需，先後竊取其母、其父丁○○之財物，並向其母強索
  金錢花用，復變本加厲地推倒其母，對其母施以強暴行為，致
  其母受有右肘擦挫傷、右膝擦挫傷多處傷害後強盜財物，惡性
  非輕，另參考其犯後坦承犯行之態度、所竊盜、恐嚇取財、強
  盜之財物金額、價值、生活狀況、智識程度等一切情狀，就其
  所犯4 罪，各量處如主文所示之刑。末按中華民國96年罪犯減
  刑條例已於96年7 月16日施行，本件被告犯罪事實欄一(一)、(二)
  部份之竊盜及恐嚇取財犯罪，均係在96年4 月24日以前所犯，
  均符合中華民國九十六年罪犯減刑條例所定之減刑條件，均應
  依法減其宣告刑分2 之1 ，並與犯罪事實欄一(三)、(四)部分之不
  應減刑之罪的宣告刑，依刑法第51條第5 款之規定，定其應執
  行刑。
據上論斷，應依刑事訴訟法第299條第1項前段，刑法第320條第1
項、第346條第1項、第328條第1項、第47條第1項、第51條第5款
，中華民國九十六年罪犯減刑條例第2條第1項第3款、第7條、第
11條，判決如主文。
本案經檢察官魏宏安到庭執行職務。
中　　華　　民　　國　　96　　年　　8 　　月　　8　　日
                    刑事第三庭審判長法  官  柳章峰
                                    法  官  吳國聖
                                    法  官  呂曾達
以上正本證明與原本無異。
如不服本判決，應於判決送達後10日內向本院提出上訴狀（應抄
附繕本），其未敘述上訴理由者，應於上訴期間屆滿後20日內補
提理由書狀於本院，上訴於臺灣高等法院臺中分院。告訴人或被
害人如對於本判決不服者，應具備理由請求檢察官上訴，其上訴
期間之計算係以檢察官收受判決正本之日期為準。
                                    書記官  許千士
中　　華　　民　　國　　96　　年　　8 　　月　　8 　　日
附錄本案論罪科刑法條：
刑法第320 條第1 項（普通竊盜罪）、第328 條第1 項（普通強
盜罪）、第346 條第1 項。
中華民國刑法第320條
（普通竊盜罪、竊佔罪）
意圖為自己或第三人不法之所有，而竊取他人之動產者，為竊盜
罪，處 5 年以下有期徒刑、拘役或 5 百元以下罰金。
意圖為自己或第三人不法之利益，而竊佔他人之不動產者，依前
項之規定處斷。
前二項之未遂犯罰之。
中華民國刑法第328條
（普通強盜罪）
意圖為自己或第三人不法之所有，以強暴、脅迫、藥劑、催眠術
或他法，至使不能抗拒，而取他人之物或使其交付者，為強盜罪
，處5 年以上有期徒刑。
以前項方法得財產上不法之利益或使第三人得之者，亦同。
犯強盜罪因而致人於死者，處死刑、無期徒刑或 10 年以上有期
徒刑；致重傷者，處無期徒刑或 7 年以上有期徒刑。
第 1 項及第 2 項之未遂犯罰之。
預備犯強盜罪者，處 1 年以下有期徒刑、拘役或 3 千元以下罰
金。
中華民國刑法第346條
（單純恐嚇罪）
意圖為自己或第三人不法之所有，以恐嚇使人將本人或第三人之
物交付者，處6 月以上5 年以下有期徒刑，得併科1 千元以下罰
金。
以前項方法得財產上不法之利益，或使第三人得之者，亦同。
前二項之未遂犯罰之。
